【裁判字號】    90,易,1057
【裁判日期】    900522
【裁判案由】    竊盜
【裁判全文】
臺灣臺中地方法院刑事判決                          九十年度易字第一五七號
    公  訴  人  台灣台中地方法院檢察署檢察官
    被      告  乙○○
右列被告因竊盜案件，經檢察官提起公訴（九十年度偵字第四三一０號），本院判決
如左：
    主  文
乙○○連續攜帶兇器竊盜，累犯，處有期徒刑壹年貳月，於刑之執行前，令入勞動場
所強制工作參年。
扣案之剪刀壹把沒收。
    事      實
一、乙○○曾於民國（下同）七十四年五月十二日曾因竊盜案，經本院判處有期徒刑
    四月確定，於七十四年九月三十日執行完畢，再於七十四年九月三十日因竊盜案
    ，經本院判處有期徒刑一年三月，於七十五年六月二十日執行完畢，嗣八十五年
    五月七日再因竊盜案，經本院判處有期徒刑六月確定，於八十五年七月二十二日
    執行完畢。又於八十七年九月十日因妨害自由案，經台灣高等法院台中分院判處
    有處期徒刑三月確定，於八十八年三月二十日執行完畢，另於八十八年十一月二
    十三日因竊盜案，經台灣高等法院台中分院判處有期徒刑六月確定。復因恐嚇案
    ，經台灣高等法院台中分院判處有期徒刑三月確定，嗣於八十九年三月七日定應
    執行刑有期徒刑八月，再於八十九年四月十七日因竊盜等案，經台灣高等法院台
    中分院判處有期徒刑一年確定，前開有期徒刑六月、八月、一年，均接續執行而
    於九十年二月十六日執行完畢。竟不知悔改，意圖為自己不法之所有之概括犯意
    ，分別於九十年二月二十四日下許一時許，在台中市○○路（自由路停車場內）
    以自己所有，客觀上足以傷害他人生命、身體，可作為兇器之剪刀利刃，強行開
    啟車門及發動汽車之方式，竊取廖宏盛所有車牌號碼ＳＢ八九五九號自用小客車
    一輛，再於九十年二月二十五日凌晨零時許，在台中市○○路四十號前以同一方
    式，竊取丙○○所有車牌號碼Ｘ２九八三七號自用小客車一輛，又於九十年二月
    二十五日凌晨三時許，在台中市○區○○路二九０號前以同一方式竊取甲○○所
    有之車牌號碼ＡＵ七七０六號自用小客車一輛，嗣於九十年二月二十六日下午五
    時三十分許，駕駛車牌號碼Ｘ２九八三七號自用小客車，行經台中市○○○街與
    南京二街之交叉路口時，為警當場查獲並扣得前開供竊車之用之剪刀一把，復向
    警方主動供出其於前開時地竊取ＡＵ七七０六、ＳＢ八九五九號自用小客車，並
    指出現場另一輛車號ＡＵ七七０六號自用小客車亦係伊所竊取，且帶同警方至台
    中市○○路與平等街口起獲另輛車號ＳＢ八九五九號贓車。
二、案經台中市警察局移請臺灣臺中地方法院檢察署檢察官偵查起訴。
    理   由
一、訊據被告矢口否認有前開竊盜犯行，辯稱伊沒有偷車，剪刀是伊買來用來剪褲子
    的，不是用來偷車，警方硬指伊竊車，在偵查中是為了交保才承認竊車云云，惟
    查被告於警訊、偵訊中坦承前開竊盜犯行不諱，核與被害人廖宏盛、甲○○、丙
    ○○指訴失竊情節相符，並有剪刀一把扣案及車輛車牌失竊作業查詢資料及贓物
    領據各三紙附卷可憑，且被告前科累累，有多次接受偵審之經驗，衡情應無可能
    為了交保而為不實之自白，況前開車輛係由其駕駛，另二輛車亦係伊自己供出而
    尋獲，可見被告上開所辯應係飾卸之詞，不足採信，其犯行洵堪認定。
二、核被告所為，係犯刑法第三百二十一條第一項第三款之罪（起訴書誤載為刑法第
    三百二十條第一項第三款），被告前開犯行時間緊接，犯罪手法一致，犯罪構成
    要件相同，顯係基於概括之犯意反覆為之，為連續犯，應論以一罪並依法加重其
    本刑，次查被告曾於八十八年十一月二十三日因竊盜案，經台灣高等法院台中分
    院判處有期徒刑六月確定。復因恐嚇案，經台灣高等法院台中分院判處有期徒刑
    三月確定，嗣於八十九年三月七日定應執行刑有期徒刑八月，再於八十九年四月
    十七日因竊盜等案，經台灣高等法院台中分院判處有期徒刑一年確定，前開有期
    徒刑六月、八月、一年，均接續執行而於九十年二月十六日執行完畢，有台灣台
    中地方法院檢察署刑案資料查註紀錄表及本院被告全國前科紀錄表在卷可按，其
    於有期徒刑執行完畢後五年內再犯有期徒刑以上本罪，為累犯，應依刑法第四十
    七條之規定遞加重其刑。再被告對於前開裁判上一罪之犯行，雖主動供出其中二
    件犯行接受裁判，惟由於前開裁判上一罪之犯行係經警查獲，本應接受裁判，故
    其主動供出之其他犯行，與自首之要件不符，併此敘明。爰審酌被告素行不佳、
    犯罪之動機、手段、目的、所生之損害及犯後態度等一切情狀，量處如主文所示
    之刑。末查被告曾於七十四年五月十二日曾因竊盜案，經本院判處有期徒刑四月
    確定，於七十四年九月三十日執行完畢，再於七十四年九月三十日因竊盜案，經
    本院判處有期徒刑一年三月，於七十五年六月二十日執行完畢，嗣八十五年五月
    七日再因竊盜案，經本院判處有期徒刑六月確定，於八十五年七月二十二日執行
    完畢。又於八十七年九月十日因妨害自由案，經台灣高等法院台中分院判處有處
    期徒刑三月確定，於八十八年三月二十日執行完畢，另於八十八年十一月二十三
    日因竊盜案，經台灣高等法院台中分院判處有期徒刑六月確定。復因恐嚇案，經
    台灣高等法院台中分院判處有期徒刑三月確定，嗣於八十九年三月七日定應執行
    刑有期徒刑八月，再於八十九年四月十七日因竊盜等案，經台灣高等法院台中分
    院判處有期徒刑一年確定，前開有期徒刑六月、八月、一年，均接續執行而於九
    十年二月十六日執行完畢，有前開前科資料查註紀錄表及本院被告全國前科紀錄
    表在卷可按，多次受有期徒刑之執行，均不知悔改，又犯本案，顯見被告有犯罪
    之習慣，依竊盜犯贓物犯保安處分條例第三條第一項第一款之規定於刑之執行前
    施以強制工作三年，以期被告具有就業能力，養成勞動習慣，以訓練其謀生技能
    。
三、扣案之剪刀一把為被告所有犯罪所用之物，業據被告供明在卷，依法沒收之。
據上論斷，應依刑事訴訟法第二百九十九條第一項前段，刑法第三百二十一條第一項
第三款、第五十六條、第四十七條、第三十八條第一項第二款，竊盜犯贓物犯保安處
分條例第三條第一項第一款、第四條、第五條第一項前段，判決如主文。
中    華    民    國      九十      年       五      月     二十二    日
                              台灣台中地方法院刑事第二庭
                                    法  官  陳 如 玲
右正本證明與原本無異。
如不服本判決，應於判決送達後十日內向本院提出上訴狀，上訴於臺灣高等法院臺中
分院( 須附繕本 )。
                                    書記官
中    華    民    國      九十      年       五      月     二十三    日
附錄論罪科刑法條
刑法第三百二十一條
犯竊盜罪而有左列情形之一者，處六月以上五年以下有期徒刑：
一、於夜間侵入住宅或有人居住之建築物、船艦，或隱匿其內而犯之者。
二、毀越門扇、牆垣或其他安全設備而犯之者。
三、攜帶兇器而犯之者。
四、結夥三人以上而犯之者。
五、乘火災、水災或其他災害之際而犯之者。
六、在車站或埠頭而犯之者。
前項之未遂犯罰之。


司法院資訊處製作；財團法人民間司法改革基金會備份。
